【裁判字號】    90,易緝,165
【裁判日期】    900913
【裁判案由】    詐欺
【裁判全文】
臺灣臺北地方法院刑事判決                          九十年度易緝字第一六五號
    公  訴  人  臺灣臺北地方法院檢察署檢察官
    被      告  乙○○
右列被告因詐欺案件，經檢察官提起公訴（八十九年度偵字第八四九號），本院判決
如左：
    主  文
乙○○意圖為自己不法之所有，以詐術使人將本人之物交付，處有期徒刑捌月。
    事  實
一、乙○○曾有竊盜、詐欺等前科（未構成累犯），猶不知悔改，竟意圖為自己不法
    之所有，於民國八十八年十月二十五日中午十二時許，在台北市○○○路○段一
    九五號三樓丙○○之代書事務所，明知其所有之自用小客車並未遭拖吊，竟假藉
    欲委託丙○○辦理不動產過戶登記手續之機會，佯稱其所駕駛之自用小客車遭拖
    吊，為取回小客車，而向丙○○騙取新台幣五千元，使丙○○陷於錯誤而交付五
    千元予乙○○，乙○○得款後即逃逸無蹤，丙○○始知受騙，嗣於同年月二十九
    日下午報警查獲。
二、案經台北市政府警察局萬華分局報請台灣台北地方法院檢察署檢察官偵查起訴。
    理  由
一、訊據被告乙○○固承認於右揭時、地，向丙○○索取上開現金等情，惟矢口否認
    有何詐欺犯行，辯稱：其確是因車子被拖吊，才向丙○○借錢云云。經查，右揭
    事實，迭據被害人丙○○於警訊及偵審中指述綦詳。被告雖以前詞置辯，惟其於
    警訊時供稱：「（問：警方所查ＩＭ─一一四六自小客車《即被告所有之車輛》
    已於八十七年六月二十二日註銷，為何又會被拖吊？）我沒有說被拖吊，是說吊
    銷，欲向其《指丙○○》借二千元，主動借我五千元」（見八十八年度偵字第二
    四三九七號卷第五頁背面）；於本院審理時則供稱：「丙○○是心甘情願借我的
    ，當時我車子被拖吊」（見九十年度他字第二三一號第二十四頁）、「我就是因
    為不知道被註銷，才開車出來」（見本院九十年八月二十八日筆錄）；其究因何
    原因向丙○○索取五千元，先供稱係車輛被吊銷（非被拖吊）云云，嗣供稱車輛
    被拖吊，其不知車輛被註銷云云，前後供述不一，則其上開所辯即難輕信。又被
    告前曾以同一手法佯稱其自用小客車遭拖吊，向陳秀珍、黃鳳嬌、吳玉真等人詐
    財等情，業經台灣板橋地方法院於八十八年八月三十一日以八十八年度易字第三
    ０七一號判處被告有期徒刑四月確定，而被告所有之ＩＭ－一一四六號自用小客
    車已於八十七年六月二十二日被註銷，亦經該院查明無訛，有判決書可憑，益徵
    被告所辯其車子遭拖吊才向被害人丙○○借錢乙節，不足採信。再參以被告於八
    十八年八月二十五日上午十一時三十分許，在台北縣板橋市○○路○段一五七號
    信德代書事務所，向代書甲○○表示欲購買吳文豪所有坐落台北縣板橋市○○街
    五十五巷八弄四號之土地及建物，並簽發金額十四萬元之本票作為定金，又藉機
    佯稱車子被拖吊，向甲○○詐得一千元，並稱明日簽約時再一併歸還，竟一去不
    回，既未前來簽約，亦未返還一千元，直到八十八年十月二十九日警方通知甲○○至警局時，其才再見到乙○○等情，業經證人甲○○於警訊及偵查中證述屬實
    （見八十八年度偵字第二四三九七號卷第九、十頁及八十九年度偵字第八四九號
    卷第七頁背面。此部分犯罪事實為上開八十八年度易字第三０七一號判決效力所
    及，經台灣台北地方法院檢察署檢察官為不起訴處分確定），顯見被告並無購買
    上開房地之意；其嗣後竟仍持前揭土地登記簿謄本向被害人丙○○佯稱已購買該
    房地，欲委託丙○○辦理不動產過戶登記手續，益足徵被告毫無委託丙○○辦理
    過戶之意，其為自己不法所有意圖至為明顯，被告所辯不足採信，復有本票影本
    一紙、土地登記簿謄本及影本各一份附卷可稽。本件事證明確，被告犯行堪予認
    定。
二、核被告所為，係犯刑法第三百三十九條第一項詐欺取財罪。爰審酌被告曾有如事
    實欄所載前科，此有台灣高等法院檢察署刑案紀錄簡覆表可按，猶不知悔過潔身
    自愛仍為本件犯行，暨其犯罪之動機、目的、手段、犯罪後仍矢口否認犯行之態
    度等一切情狀，本院認雖被告於本案所詐騙金額尚屬不高，惟其一再以同一手法
    詐騙他人，如僅對被告處以六個月以下有期徒刑，並得易科罰金，不足以對其產
    生警惕及教化之作用，認有剝奪其短暫自由令其進入監獄確實思過之必要，爰量
    處如主文所示之刑。
據上論斷，應依刑事訴訟法第二百九十九條第一項前段，刑法第三百三十九條第一項
，罰金罰鍰提高標準條例第一條前段，判決如主文。
本案經檢察官林秀濤到庭執行職務。
中      華      民      國    九十      年      九      月     十三     日
                                    臺灣台北地方法院刑事第七庭
                                        法  官   蕭  清  清
右正本證明與原本無異。
如不服本判決，應於判決送達後十日內向本院提出上訴狀 。
                                        書記官   劉  麗  英
中      華      民     國  九十      年      十      月       三     日
附錄本案論罪科刑法條全文：
刑法第三百三十九條
意圖為自己或第三人不法之所有，以詐術使人將本人或第三人之物交付者，處五年以
下有期徒刑、拘役或科或併科一千元以下罰金。
以前項方法得財產上不法之利益或使第三人得之者亦同。
前二項之未遂犯罰之。


司法院資訊處製作；財團法人民間司法改革基金會備份。
